臺灣板橋地方法院刑事判決　　　　　　　　　　　　　　九十年度訴字第二四二號
　　公　訴　人　臺灣板橋地方法院檢察署檢察官
　　被　　　告　丙○○○
　　選任辯護人　孫銘豫律師
　　　　　　　　邱榮英律師
右列被告因傷害致死案件，經檢察官提起公訴（八十九年度偵字第一九六一八號），
甲○判決如左：
    主  文
丙○○○傷害人之身體，處拘役參拾日，如易科罰金，以參佰元折算壹日。又傷害人
之身體，因而致人於死，處有期徒刑柒年貳月。木質板凳乙只沒收之。
    事  實
一、丙○○○曾因傷害案件，經甲○判處有期徒刑三月，如易科罰金，以三百元折算
    一日，於民國七十三年七月十三日確定，並於同年八月二十四日易科罰金執行完
    畢（不構成累犯）。其係在臺北縣三重市○○○路與正義北路二巷巷口之銀行旁
    擺設攤位販賣水果，己○○與其夫張北文則在上址對面經營麵攤。八十九年十月
    十三日上午，己○○之弟王孝文將其所有自用小客車停放在丙○○○經營攤位旁
    之上開銀行前，丙○○○要求王孝文將車停放至該處，惟經王孝文拒絕，雙方即
    發生口角，十時許王孝文即離開該處。同日上午十一時五十分許，丙○○○與己○○在前揭丙○○○擺設之攤位前因此事爭吵，丙○○○竟基於傷害之犯意，持
    己有之掃把乙支毆打己○○，致己○○受有左手皮下組織挫傷六‧五×二公分（
    起訴書載為左上臂瘀傷）之傷害。張北文見狀即上前將丙○○○販賣之水果往地
    面丟擲，詎丙○○○對於頭部係人體脆弱部位，如以木質板凳丟擲、毆擊可能導
    致死亡之結果有預見之可能，竟另萌生傷害之犯意，持己有平日用以乘坐之木質
    板凳丟擲張北文，張北文隨之將木質板凳丟還丙○○○，並轉身與己○○欲返回
    其二人經營之攤位，丙○○○仍以前開木質板凳丟擲張北文右側腦部，復以木質
    板凳毆擊張北文數下，致張北文受有頭、胸、腹部皮下出血（外觀無法顯現，經
    解剖始發現）、頭皮右側顳枕部三×○‧五公分裂傷等傷害，同時併發心臟冠狀
    動脈阻塞，隨即倒地，嗣經送往臺北縣三重醫院轉送臺灣大學醫學院附設醫院急
    救，仍不治死亡。
二、案經被害人己○○訴由臺灣板橋地方法院檢察署檢察官偵查起訴。
    理  由
一、訊據被告丙○○○固坦承於上開時地持己有之掃把乙支毆打告訴人己○○，因而
    使告訴人受傷等情不諱，惟矢口否認有何傷害張北文致死之犯意，並辯稱：係張
    北文將伊販賣之水果往地上丟擲，伊始持平日用以乘坐之木質板凳丟擲張北文，
    惟張北文隨後即將木質板凳丟還，後張北文不知何故即往後摔倒，頭部撞擊地面
    因而死亡，且張北文原即患有心臟冠狀動脈狹窄之疾病，其死亡與遭毆打亦無相
    當因果關係等語。經查：
  (一)八十九年十月十三日上午，告訴人之弟王孝文將其所有自用小客車停放在被告經
    營攤位旁之前述銀行前，被告要求王孝文將車停放至該處，惟經王孝文拒絕，雙
    方即發生口角爭吵，十時許王孝文即離開該處之事實，業據被告於警偵訊及甲○
    調查中供承：當日上午告訴人弟弟王孝文將車停放在伊經營攤位旁之銀行前，伊
    向王孝文表示車輛需停放裡面，不可停放於出入口之門口，王孝文拒絕，伊即與
    王孝文吵架等語無訛（詳臺灣板橋地方法院檢察署八十九年度偵字第一九六一八
    號偵查卷宗第八頁反面、第二八頁反面（下簡稱偵查卷宗）、甲○九十年四月十
    日訊問筆錄），核與告訴人於偵訊中指述：當日上午伊弟弟將車停放在被告攤位
    旁之銀行停車場內，引起被告不滿等語相符（詳臺灣板橋地方法院檢察署八十九
    年度相字第一一九四號相驗卷宗第十四頁反面（下簡稱相驗卷宗）），並經證人
    王孝文於甲○調查中證述：當日上午姐姐即告訴人向伊表示可將車輛停放在被告
    經營水果攤旁之銀行車庫內，而後前往告訴人在銀行對面擺設之攤子，然被告表
    示該處為出入口並停車場不可停放車輛，告訴人即答以吃完東西後立即離開，且
    隨時可移動車輛，當日上午十時許伊即離開等語綦詳（詳甲○九十年三月六日訊
    問筆錄），此部分自堪以認定。至證人王孝文於甲○同日訊問時雖陳稱：並未與
    被告發生衝突，惟觀諸證人王孝文供述：當日伊停車，被告曾表示不可停車等語
    ，是被告因要求王孝文將車停放至該處，惟經王孝文拒絕，遂與王孝文發生口角
    爭吵，顯與常情不悖，從而，被告於警訊及甲○調查中供承：斯日因停車問題與
    王孝文發生口角爭吵等語，堪以採信。
  (二)次者，同日上午十一時五十分許，被告與告訴人在前揭被告擺設之攤位前因先前
    告訴人之弟王孝文在被告經營攤位旁之銀行前停車之事發生爭吵，被告即持己有
    之掃把乙支毆打告訴人，致告訴人受傷等情，並據被告於警偵訊及甲○調查中自
    白：因告訴人翻伊攤位，伊即以掃把打告訴人，告訴人雙手所受之傷害應係伊以
    掃把打傷等語屬實（詳偵查卷宗第八頁反面、第三十頁、甲○九十年四月十日訊
    問筆錄），核與告訴人於警訊及甲○調查中指述：當日上午因弟弟王孝文停車問
    題，被告一直罵伊很狼狽、很夭壽，伊即至被告攤子前向被告表示僅係小小之停
    車問題，何必罵得如此難聽，被告即以掃把打伊等語相符（詳偵查卷宗第十頁、
    甲○九十年三月六日訊問筆錄），並經證人丁○○於警偵訊中證述：當時曾見被
    告以掃把毆打告訴人等語屬實（詳偵查卷宗第十二頁反面、相驗卷宗第十五頁）
    。而告訴人受有左手皮下組織挫傷六‧五×二公分之傷害，並有國立臺灣大學醫
    學院附設醫院出具之診斷書乙紙附卷可參（附於相驗卷宗第十六頁）。又按刑法
    第二十三條所定基於「正當防衛」不罰之違法阻卻事由，係以行為人對於現在不
    法之侵害，本乎防衛自己或他人權利之意思，在客觀上有時間之急迫性，並實施
    反擊予以排除侵害之必要性，且其因而所受法益之被害，亦符合相當性之情形，
    予以實施防衛行為（反擊）者，始稱相當（最高法院八十四年臺上字第三四四九
    號判決意旨參照）。倘若行為人表面上縱受有侵害之狀態存在，惟其欠缺防衛之
    意思，而係本於加害對方之意圖，基於藉口、報復、利用機會等情形，而實施犯
    罪行為，因其非出於防衛之意思，自不得認為其所為係屬「正當防衛」之防衛行
    為。本件被告遭告訴人翻動被告所有之水果攤，縱認屬實，惟被告為制止告訴人
    上開不法之侵害而有防衛之必要，則將告訴人拉開使其離開現場即為已足，何以
    持己有之掃把毆打告訴人，況核諸告訴人所受之傷勢，絕非被告為防衛自己而採
    取拉開動作所致，被告持己有之掃把毆打告訴人應非出於為排除告訴人不法侵害
    之防衛意思，而係以加害告訴人之目的，利用此機會，實施傷害之犯罪行為，其
    行為實已為傷害而非基於防衛自己之權利甚為顯然，其行為實與正當防衛要件有
    別，職是，被告以己有之掃把乙支毆打告訴人，致告訴人受傷，其確有傷害告訴
    人之犯行，復殆無疑。
  (三)再者，張北文見被告以掃把毆打告訴人即自己身經營之麵攤上前將被告販賣之水
    果往地面丟擲，詎被告竟持平日用以乘坐之木質板凳丟擲張北文，張北文隨之將
    木質板凳丟還被告，並轉身與告訴人欲返回其二人經營之攤位，被告仍以前開木
    質板凳丟擲張北文右側腦部，復以木質板凳毆擊張北文數下，致張北文倒地等情
    ，復據告訴人迭於警訊及甲○調查中指稱：當日上午，被告在水果攤前以掃把打
    伊時，伊先生張北文即從家裡一樓出來，質問被告為何打伊，被告置之不理，並
    以髒話辱罵伊和張北文，張北文生氣，即拿水果往被告面前丟擲，並拉伊返回店
    內，被告即以板凳丟擲張北文，張北文又將板凳丟向被告，伊與張北文即往回走
    ，被告又持板凳自後面攻擊張北文，伊聽見張北文喊叫一聲，見板凳從張北文頭
    部落下，後被告又持板凳毆打張北文正面，張北文即倒地，被告還向張北文表示
    不要假死，後伊即將張北文送往醫院急救，椅凳本來是好的，後來打壞等語甚詳
    （詳偵查卷宗第十頁反面、甲○九十年三月六日、十月二十五日訊問筆錄）。又
    張北文受有頭、胸、腹部皮下出血、頭皮右側顳枕部三×○‧五公分裂傷等傷害
    ，並有法務部法醫研究所以八十九年十二月二十六日法醫所八九理字第二三四三
    號函檢送之（八九）法醫所醫鑑字第一二六○號鑑定書附卷可參（附於相驗卷宗
    第四四頁），而上開張北文所受頭、胸、腹部皮下出血之傷害，外觀並無法顯現
    ，經解剖始發現頭、胸、腹部皮下出血，確認為有傷才出血乙節，復有法務部法
    醫研究所九十年九月十四日法醫所九○理字第一七七九號函乙紙在按，堪認告訴
    人指述被告以板凳丟擲張北文後，仍以板凳毆擊張北文數下，致張北文受傷等情
    ，應非子虛。至告訴人雖指述被告以板凳毆打張北文時，仍一邊打一邊說「幹你
    娘，給你死」，惟此為被告所否認（詳偵查卷宗第三十頁、甲○八十九年度聲羈
    字第六五九號刑事卷宗第四頁），甲○復查無其他積極證據足資證明告訴人此部
    分指述核與事實相符而堪以採信，自不得以告訴人單一之指述即遽認被告以板凳
    毆打張北文時，仍一邊打一邊說「幹你娘，給你死」，此部分應屬不能證明，附
    此敘明。
  (四)又被告以木質板凳丟擲張北文後，張北文隨之將木質板凳丟還，並轉身與告訴人
    欲返回其二人經營之攤位時，然被告仍以前開木質板凳丟擲張北文右側腦部，復
    以木質板凳毆擊張北文數下，致張北文受有前開傷害，同時併發心臟冠狀動脈阻
    塞，隨即倒地，嗣經送往臺北縣三重醫院轉送臺灣大學醫學院附設醫院急救，仍
    不治死亡等情，並經臺灣板橋地方法院檢察署檢察官督同檢驗員相驗、解剖屬實
    ，製有勘驗筆錄、相驗屍體證明書、臺灣板橋地方法院檢察署驗斷書可稽，復據
    法務部法醫研究所鑑定無訛，有右揭法務部法醫研究所以八十九年十二月二十六
    日法醫所八九理字第二三四三號函檢送之（八九）法醫所醫鑑字第一二六○號鑑
    定書附卷可證（分別附於相驗卷宗第十九頁、第二一頁至第二七頁、第三七頁至
    第四六頁）。而頭部係人體脆弱部位，如以木質板凳丟擲、毆擊可能導致死亡，
    被告係成年人，其對以木質板凳丟擲、毆擊張北文致生死亡之結果，不得謂無預
    見之可能性，要屬無疑。另張北文雖原有心冠動脈狹窄，在被毆後發生阻塞死亡
    ，其外傷雖有多處，但非足以致死，需加入心冠動脈狹窄發作始可，是張北文遭
    毆打非致死之直接因果關係，但有間接因果關係之事實，亦有法務部法醫研究所
    九十年九月十四日法醫所九○理字第一七七九號函乙紙可考，申言之，張北文死
    亡之直接原因固係因己身心冠動脈狹窄發作所致，惟倘非被告持板凳丟擲、毆擊
    張北文並致張北文受傷，焉會導致張北文併發心臟冠狀動脈阻塞因而死亡之結果
    ？是張北文之併發心臟冠狀動脈阻塞因而死亡之結果與被告持板凳丟擲、毆擊之
    行為仍具有相當因果關係甚明，被告辯稱：張北文之死亡與遭毆打間無相當因果
    關係云云，顯不足採。
  (五)至證人陳國鍠於警訊及甲○調查中固證稱：八十九年十月十三日早上十一時餘，
    伊前往位於臺北縣三重市○○○路與正義北路二巷巷口附近之檳榔攤尋找友人，
    看見被告與告訴人夫婦吵架，二邊並對罵，被告即拿椅子欲毆打張北文，但未打
    到遭張北文以手接住，被告即與張北文互相拉扯搶奪椅子，椅子後來被張北文搶
    過並丟向被告，但亦未丟中，被告即持掃把欲毆打張北文，告訴人即站在中間，
    維護張北文，張北文即倒地，臉色發白，伊猜測張北文應係頭部撞擊地面之白色
    界標等語（詳附於甲○卷內之談話筆錄及甲○九十年四月十日訊問筆錄）；證人
    丁○○於甲○調查中雖證述：被告拿板凳與張北文拉扯，板凳遭張北文搶去，張
    北文即將板凳丟到地上，後張北文踢到板凳始倒地等語（詳甲○九十年四月十日
    訊問筆錄）；證人乙○○於甲○調查中固具結證述：當日早上被告不知罵告訴人
    何事，告訴人即過去與被告理論，張北文亦過去與被告理論，被告即辱罵張北文
    ：「你很狼狽」，張北文很生氣掀被告水果，被告即拿起板凳往張北文丟擲，張
    北文又將板凳丟過來，來回三、四次後，板凳不丟了，張北文很生氣往左移二步
    ，好像要與被告繼續理論，結果張北文拖鞋往前掉，人往後倒下，張北文倒地時
    ，地面有無白色界標伊不清楚，當時伊煮麵大概煮了二、三分鐘，一邊煮一邊瞄
    ，還是有看到事情經過等語（詳甲○九十年十月二十五日訊問筆錄）。然觀諸張
    北文死亡之照片六幀及前開法務部法醫研究所（八九）法醫所醫鑑字第一二六○
    號鑑定書以觀（附於相驗卷宗第十頁、第十一頁、第四三頁），張北文頭皮右側
    顳枕部有三×○‧五公分之裂傷，足見傷口甚大，且血流甚多，而被告擺設攤位
    右側之白色界標僅突出地面少許，且白色界標處無任何血跡，復經證人即斯時前
    往現場處理之臺北縣警察局三重分局三重派出所員警陳大華於甲○調查中具結證
    述：到現場時，張北文已送往醫院，現場地上有少許血跡，分佈在照片上以原子
    筆所比之處，但白色標示處無血跡等語甚明（詳甲○九十一年一月十日訊問筆錄
    ），並有臺北縣警察局三重分局以九十年十二月十日九十北警重刑字第三六七六
    五號函檢送之現場照片六幀及將東森新聞於事發當時所拍攝之錄影帶翻拍之照片
    九幀在卷可稽（附於甲○卷），是張北文右側腦部所受之傷勢顯非撞擊白色界標
    所能造成，法務部法醫研究所亦認張北文頭皮右側顳枕部三×○‧五公分之裂傷
    係鈍器傷，包含碰撞與鈍器之打擊，但均非十分用力，有可能係張北文跌倒落地
    時撞擊硬物所致；張北文頭部之頭皮傷並非十分嚴重，因只見破裂出血並無臚骨
    骨折，亦無腦損傷臚內出血，以木椅（按指扣案之木質板凳）造成之可能性較高
    ，復有法務部法醫研究所九十年七月十七日法醫所九○理字第一三○八號函、九
    十年九月十四日法醫所九○理字第一七七九號各乙紙在卷足憑。再張北文受有頭
    、胸、腹部皮下出血之傷害，並如前述，倘被告未持板凳毆擊張北文，何以張北
    文頭、胸、腹部成傷？況證人戊○○係證述：伊猜測張北文應係頭部撞擊地面之
    白色界標等語，是其此部分之證詞顯係臆測之詞，洵屬無疑。且其證述：被告拿
    掃把要打張北文等語（詳甲○九十年四月十日訊問筆錄），亦與被告於偵訊中供
    述：僅持掃把打告訴人，未持掃把打張北文等語不符（詳偵查卷宗第三十頁）；
    另證人丁○○於偵訊中係證稱：有看見被告打告訴人，但未看見被告打張北文之
    情形等語（詳相驗卷宗第十五頁），而證人丁○○與被告本同住一處，被告居住
    之房屋並係證人丁○○購買之事實，為證人丁○○所是認（詳甲○九十年四月十
    日訊問筆錄），足見被告與證人丁○○間關係密切，是證人丁○○是否親眼目睹
    被告持板凳丟擲、毆擊張北文之情形，或有意隱瞞，即有斟酌之餘地。復核諸證
    人丁○○於警訊中本陳稱：被告持板凳往張北文身上丟擲後，遭張北文奪下，張
    北文即往後退幾步，跌倒在地上頭部撞地即未曾爬起等語（詳偵查卷宗第十二頁
    反面），惟其同日亦陳指：被告將板凳拿起正要攻擊張北文時，遭張北文奪下，
    被告與張北文各抓住板凳互相拉扯時，張北文因未站穩而後跌倒在地等語（詳偵
    查卷宗第十二頁反面），於甲○調查中則陳稱：張北文係踢到板凳始跌倒在地（
    詳甲○九十年四月十日訊問筆錄），就張北文究係因不知何故突跌倒在地或係與
    被告抓住板凳互相拉扯時，因未站穩始跌倒在地或係踢到板凳始跌倒在地等情，
    其證述已有所歧異，且其證述：未見被告持板凳丟擲張北文，被告亦未將板凳丟
    擲至地上，係張北文將板凳丟擲至地上等語（詳甲○九十年四月十日訊問筆錄）
    ，亦與被告於臺灣板橋地方法院檢察署檢察官聲請甲○羈押而經甲○訊問時供稱
    ：有高舉雙手將板凳往張北文方向丟去，板凳直接落地等語不符（詳甲○八十九
    年度聲羈字第六五九號刑事卷宗第五頁）；另證人張淑貞於臺北縣警察局三重分
    局三重派出所員警陳大華訊問時，係陳稱：未看見當時之情形，故不願接受警方
    製作談話筆錄等語（詳臺北縣警察局三重分局三重派出所查訪表，附於甲○卷）
    ，嗣於甲○第一次訊問時亦證述：伊係在臺北縣三重市○○○路一號前賣麵及熱
    食，營業時間從早上十時起至下午七、八時止，本件命案發生過程伊有的有看到
    ，有的不清楚，因有時客人叫麵，要煮麵，故有的過程未看到，當時伊聽到被告
    跟張北文在吵架，被告回頭拿乙張板凳向張北文丟去，丟去後發生何事伊未看到
    ，因有位客人剛好向伊叫麵，伊即煮麵，伊係看到被告向張北文丟板凳，後來即
    去煮麵，煮麵時聽到碰一聲，看到張北文向左走一步或二步後跌倒等語（詳甲○
    九十年十月九日訊問筆錄），嗣經甲○更改庭期再次訊問時始以前詞作證，是其
    究有無因煮麵而未全程目睹本件事情發生經過，即有可疑之處。且其證述：板凳
    丟過去後，張北文未再翻動水果等語，亦與被告供述：伊將板凳丟向張北文，張
    北文又丟回，接著將伊販賣之水果丟在地上等語（詳同日訊問筆錄）不符。再就
    當時發生之情形及張北文究係因何故因而倒地之原因，其三人或證稱被告持掃把
    欲毆打張北文，告訴人即護住張北文，張北文突倒地，頭部應係撞擊地面之白色
    界標，或證稱被告拿板凳與張北文拉扯，板凳遭張北文搶去，張北文即將板凳丟
    到地上，後係因踢到板凳始倒地或證稱被告持板凳往張北文丟擲，張北文又丟回
    ，來回三、四次後，張北文生氣即往左移二步，後因拖鞋往前掉，人即往後倒，
    不知張北文頭部有無撞擊地面之白色界標云云，詳予勾稽，亦有所歧異。另證人
    丁○○於甲○調查中又證述：張北文頭部係倒於白色界標處，白色界標旁並有些
    許血跡等語（詳甲○九十一年一月十日訊問筆錄），惟倘張北文頭部確係撞擊白
    色之界標，何以白色界標處無任何血跡，反係在距離白色界標數十公分外之地面
    上始有些許血跡？再證人丁○○係在被告當庭向其指示張北文頭部係倒於白色界
    標處後始證述：張北文頭部係倒於白色界標處等語，有甲○九十一年一月十一日
    訊問筆錄可稽，職是，證人丁○○顯係當庭受被告指示始為該部分之證詞，其證
    詞顯無足採。綜上各情，甲○認證人陳國鍠、丁○○、陳淑貞之證詞均與事實不
    符，而不足採信資為被告有利之認定。末證人張淑貞於接受東森新聞記者採訪固
    稱：「他（指被告）已經這樣打過來，他（指被害人）要閃，他腳不知道勾到什
    麼，還是什麼，他就往地上這樣（證人此時作出身體往後倒之姿勢）記者問：所
    以原來你是不是說他心臟本來不好？證人答：我不知道，我是曾經聽到他老婆這
    樣講過，但我不知道他心臟好不好」等語，固經甲○當庭勘驗屬實（詳甲○九十
    年十月二十五日訊問筆錄），惟此部分係證人張淑貞於審判外之陳述，自無證據
    能力而不得採為證據，附此敘明。
  (六)綜上，被告所辯顯係避就之詞，委無足採。此外復有木質板凳乙只及木質板凳之
    照片四幀扣案及附卷可證（附於臺灣板橋地方法院檢察署八十九年度相字第一一
    九四號相驗卷宗第七頁至第八頁），本件事證明確，被告犯行，堪以認定，應依
    法論科。
二、核被告持掃把毆打告訴人致告訴人受傷之犯行，係犯刑法第二百七十七條第一項
    之傷害罪。又其對於持木質板凳丟擲、毆擊張北文，既可預知可能產生死亡之結
    果，但因過失未預見，因而致張北文死亡，核其此部分所為，係犯同條第二項前
    段之傷害致死罪。其所犯上開二罪，犯罪各別，罪名互異，應分論併罰，公訴人
    固認被告所犯前述二罪有想像競合犯之關係，惟張北文見被告持己有之掃把乙支
    毆打告訴人後，立即上前將被告販賣之水果往地面丟擲，被告始持平日用以乘坐
    之木質板凳丟擲、毆擊張北文，致張北文受傷，同時併發心臟冠狀動脈阻塞因而
    死亡等情，業據告訴人供述明確（詳甲○九十年三月六日訊問筆錄），是被告顯
係見張北文將其販賣之水果往地面丟擲，始持木質板凳丟擲、毆擊張北文，其此
    部分應係另行起意甚明，從而公訴人所認容有誤會，附此說明。爰審酌被告曾因
    傷害案件，經甲○判處有期徒刑三月，如易科罰金，以三百元折算一日，於七十
    三年七月十三日確定，並於同年八月二十四日易科罰金執行完畢，有臺灣高等法
    院檢察署刑案紀錄簡覆表乙紙在卷可稽，因停車糾紛之細故即以掃把毆打告訴人
    ，復持木質板凳丟擲、毆擊被害人張北文，因而致張北文死亡，犯罪所生危害甚
    大，且否認犯行，犯後態度不佳，迄未與告訴人達成和解，兼衡其犯罪之動機、
    目的、手段等一切情狀，分別量處如主文所示之刑。末查：被告行為後，刑法第
    四十一條業於九十年一月四日經立法院修正通過，並經總統於同年月十日公布，
    於同年月十二日生效施行，其修正條文為：「犯最重本刑為五年以下有期徒刑以
    下之刑之罪，而受六個月以下有期徒刑或拘役之宣告，因身體、教育、職業、家
    庭之關係或其他正當事由，執行顯有困難者，得以一元以上三元以下折算一日，
    易科罰金。但確因不執行所宣告之刑，難收矯正之效，或難以維持法秩序者，不
    在此限。」「併合處罰之數罪，均有前項情形，其應執行之刑逾六月者，亦同」
    ，與修正前刑法第四十一條相較，修正後條文對被告並無不利，本件就被告傷害
    告訴人判處拘役部分，既符合修正後刑法第四十一條之情形，自應依刑法第二條
    第一項前段規定，依修正後刑法第四十一條第一項前段之規定，併諭知易科罰金
    之折算標準，附此敘明。至被告持以丟擲、毆擊張北文所用之木質板凳乙只，係
    被告持以犯罪所用之物，業據告訴人陳稱在卷（詳甲○九十年三月六日訊問筆錄
    ），又觀諸被告於甲○審理時供稱：板凳係他人棄置後，伊拿來乘坐等語（詳甲○九十一年一月三十一日審判筆錄），則被告既將他人拋棄所有權而屬無主物之
    扣案板凳置於自己實力支配下並用以乘坐，其顯係基於所有之意思而占有該無主
    物之板凳，是扣案之板凳應認已屬被告所有，自屬無疑，被告所辯板凳非伊所有
    云云，自不足採，從而扣案之木質板凳既係被告所有並持以犯罪所用之物，爰依
    刑法第三十八條第一項第二款之規定併予宣告沒收之。另被告持以毆打告訴人所
    用之掃把乙只，雖係被告所有，惟並未扣案，且無證據證明現尚存在，為免執行
    之困難，爰不併為沒收之宣告。
據上論斷，應依刑事訴訟法第二百九十九條第一項前段，刑法第二條第一項前段、第
二百七十七條第一項、第二項前段、第三十八條第一項第二款、新修正之第四十一條
第一項前段，罰金罰鍰提高標準條例第一條、第二條，判決如主文。
本案經檢察官馬中琍到庭執行職務。
中      華      民      國      九十一      年      二    月    二十一  日
                                  臺灣板橋地方法院刑事第四庭
                                          法  官  游  秀  雯
右正本證明與原本無異。
如不服本判決，應於判決送達後十日內，向甲○提出上訴狀。
                                          書記官  郭  南  宏
中      華      民      國      九十一      年      二    月    二十二  日
附錄本案論罪科刑法條全文：
刑法第二百七十七條
傷害人之身體或健康者，處三年以下有期徒刑、拘役或一千元以下罰金。
犯前項之罪因而致人於死者，處無期徒刑或七年以上有期徒刑；致重傷者，處三年以
上十年以下有期徒刑。
